# 股东无偿租给公司动产的会计处理

提问人：雪梨 _ 梨雪 时间：2014-05-06 23:23:55
请教楼主控股股东无偿租给公司动产和小股东无偿租给公司动产应当如何做会计分录？有没有区别？依据那一条准则来处理？

回答人：chenyiwei
如果该租赁构成经营租赁，则：借：管理费用（或制造费用等租金入账科目），贷：资本公积（根据同类资产的市场租金水平） 如果该租赁构成融资租赁，则：借：融资租入固定资产，贷：资本公积（根据同类资产在租赁期开始日的公允价值），后续正常计提折旧计入成本、费用。
大股东或小股东从事该交易，处理原则一致。参考解释 5 号第六条。

提问人：雪梨 _ 梨雪 时间：2014-05-07 09:37:46
谢谢楼主！还想请教一下解释 5 号第六条为什么要区分控股股东和非控股股东呢？解释 5 号主要提到了代偿债务、债务豁免和赠送，而这个案例中的无偿的动产使用权是否属于这个范围呢？有没有什么情下控股股东是可以无偿提供动产的使用权又不需要确认费用呢？

回答人：chenyiwei
解释 5 号第六条的含义就是把控股和非控股股东的资本性投入同等对待，并不是只有控股股东的资本性投入才作为权益性交易看待。
该条中列举的交易类型只是部分举例，并非穷举，其他权益性交易比照同一原则处理。